【裁判字號】    95,訴,1846
【裁判日期】    950731
【裁判案由】    毒品危害防制條例
【裁判全文】
臺灣高雄地方法院刑事判決              95年度訴字第1846號
公  訴  人  臺灣高雄地方法院檢察署檢察官
被      告  甲○○
                    （另案在臺灣高雄看守所羈押中）
上列被告因違反毒品危害防制條例案件，經檢察官提起公訴（95
年度毒偵字第3457號、第3819號）及函送併案審理（95年度毒偵
字第4549號、第5382號），並追加起訴，本院以簡式審判程序判
決如下：
    主  文
甲○○連續施用第一級毒品，累犯，處有期徒刑壹年，扣案之注
射針筒肆支，均沒收。又施用第二級毒品，累犯，處有期徒刑肆
月。應執行有期徒刑壹年參月。扣案之注射針筒肆支，均沒收。
    事  實
一、甲○○前於民國92年間，因施用毒品案件，經送觀察勒戒及
    強制戒治，於93年2 月15日強制戒治期滿後，由臺灣高雄地
    方法院檢察署檢察官，於93年4 月28日，以93年度戒毒偵字
    第244 號為不起訴處分確定。甲○○另於93年間，因竊盜等
    案件，經法院分別判處有期徒刑1 年2 月及4 月確定，經合
    併執行後，於94年9 月8 日假釋期滿視為執行完畢。詎甲○
    ○於上開強制戒治執行完畢後5 年內，仍不知悔改施用毒品
    之惡習，基於施用第一級毒品之概括犯意，自95年2 月中旬
    某日起至同年6 月30日止，在車號CS-3341 號自小貨車內，
    以將毒品海洛因加水注入注射針筒後施打於手臂上之方式，
    連續施用第一級毒品海洛因多次。另基於施用第二級毒品之
    故意，於95年4 月18日，同在上開自小貨車內，以將毒品甲
    基安非他命置於吸管內以火燒烤後吸食煙霧之方式，施用第
    二級毒品甲基安非他命1 次。嗣分別於(1)95年3 月28日20時
    15分許，在高雄縣政府警察局仁武分局仁美派出所辦公室內
    ，員警經甲○○同意對其採集尿液送驗後，呈嗎啡陽性反應
    。(2)於95年4 月1 日22時10分許，在高雄縣燕巢鄉○○村○
    ○○路產業道路旁，為警扣得甲○○所有供其施用毒品之器
    具注射針筒1 支，且員警經甲○○同意對其採集尿液送驗後
    ，呈嗎啡陽性反應。(3)95年4 月19日20時57分許，在高雄縣
    政府警察局湖內分局茄萣分駐所辦公室內，員警經甲○○同
    意對其採集尿液送驗後，呈嗎啡及甲基安非他命陽性反應。
    (4)於95年7 月1 日凌晨0 時40分許，在高雄縣旗山鎮○○○
    路產業道路旁，為警扣得甲○○所有供其施用毒品之器具注
    射針筒3 支，且員警經甲○○同意對其採集尿液送驗後，呈
    嗎啡陽性反應，而知上情。
二、案經高雄縣政府警察局旗山分局及仁武分局報告台灣高雄地
    方法院檢察署檢察官偵查起訴，及高雄縣政府警察局旗山分
    局及湖內分局報告台灣高雄地方法院檢察署檢察官函送本院
    併案審理並追加起訴。
    理  由
一、本件被告甲○○所犯係死刑、無期徒刑、最輕本刑為3 年以
    上有期徒刑以外之罪，被告於準備程序中就被訴事實為有罪
    之陳述，經法官告知簡式審判程序之旨，並聽取公訴人及被
    告意見後，本院認為適宜由受命法官獨任進行簡式審判程序
    ，先予敘明。
二、上揭事實，業據被告於本院審理中均坦白承認，且被告上揭
    4 次為警查獲時所採集尿液經送驗，確實分別呈嗎啡及甲基
    安非他命陽性反應，有臺灣檢驗科技股份有限公司濫用藥物
    尿液檢驗報告4 份在卷可憑，復有扣案之被告所有供其施用
    毒品之器具注射針筒合計4 支在卷可資佐證，足認被告之自
    白與事實相符，其有上揭連續施用第一級毒品海洛因，及施
    用第二級毒品甲基安非他命之犯行，均應堪認定。另被告有
    如上所述之施用毒品前科，亦有台灣高等法院被告前案紀錄
    表1 份在卷可查，是被告於強制戒治執行完畢後，5 年內再
    犯本件施用第一、二級毒品罪，依毒品危害防制條例第23條
    規定，自應依法追訴處罰，合予敘明。
三、查被告行為後，如附表所示之刑法法條業經變更，並於95年
    7 月1 日生效施行，玆經比較結果，裁判時法並未較為有利
    ，從而依刑法第2 條第1 項前段規定，自應適用行為時法，
    亦即修正前刑法規定至明。核被告所為，係犯毒品危害防制
    條例第10條第1 項之施用第一級毒品罪及同條第2 項之施用
    第二級毒品罪。被告先後多次施用第一級毒品海洛因之犯行
    ，時間緊接，犯罪方法相同，且觸犯構成要件相同之罪名，
    顯係基於概括犯意反覆為之，應依連續犯規定論以一罪。被
    告持有第一級毒品海洛因及第二級毒品甲基安非他命後進而
    施用，其持有之低度行為，均應為施用之高度行為所吸收，
    不另論罪。被告所犯上揭2 罪，犯意各別，行為亦殊，應予
    分論併罰。查被告有如上所述之前科事實，有臺灣高等法院
    被告前案紀錄表1 份在卷可查，其受有期徒刑之執行完畢，
    5 年以內再犯本件有期徒刑以上之罪，為累犯，被告所犯上
    揭2 罪，均應依法加重其刑。檢察官雖未就被告有自95 年4
    月2 日起至同年6 月30日止之施用第一級毒品犯行部分提起
    公訴，惟此部分犯行與起訴部分有連續犯之裁判上一罪關係
    ，已如上述，且經檢察官以95年度毒偵字第4549號及第5382
    號函送本院併辦，本院自應一併予以審理。另檢察官就被告
    上揭施用第二級毒品之犯行部分予以追加起訴（95年度毒偵
    字第4549號），符合刑事訴訟法第7 條第1 款及第265 條第
    1 項所定就一人犯數罪者得予追加起訴之規定，本院亦應一
    併予以審理。爰審酌被告已有施用毒品前科，卻仍違犯本件
    施用毒品之犯行，顯見被告並不知悔改施用毒品之惡習，惟
    念及被告犯後坦承施用毒品，及其施用毒品之犯行，係戕害
    自身身體健康，並未危及他人，及其施用毒品之期間與其他
    一切情狀，分別量處如主文所示之刑，並定其應執行刑，以
    資懲儆。扣案之注射針筒合計4 支，均係被告所有且係供其
    施用毒品之器具，業據被告供認屬實，應依刑法第38條第1
    項第2 款規定，均宣告沒收。至於扣案之海洛因1 包，被告
    否認係其所有之物，且供稱：該包海洛因係陳信義所有等語
    ，核與另案被告陳信義於警訊中所供述情節相符，是該包毒
    品海洛因既非被告所有，自難認與被告所犯上開施用第一級
    毒品之犯行有何關聯，本院爰不予宣告沒收，一併敘明。
據上論斷，應依刑事訴訟法第299 條第1 項前段、第273 條之1
第1 項，毒品危害防制條例第10條第1 項、第2 項，刑法第2 條
第1 項前段、第11條前段、修正前第56條、修正前第47條、修正
前第51條第5 款、第38條第1 項第2 款，判決如主文。
本案經檢察官乙○○到庭執行職務。
中    華    民    國     95    年    7    月    31    日
                        刑事第十五庭  法  官  呂憲雄
以上正本證明與原本無異。
如不服本判決，應於收受送達後10日內向本院提出上訴書狀。
中    華    民    國     95    年    8    月    3     日
                                      書記官  吳良美
附錄本判決論罪科刑法條
毒品危害防制條例第10條
施用第一級毒品者，處 6 月以上 5 年以下有期徒刑。
施用第二級毒品者，處 3 年以下有期徒刑。
附表：
┌──────┬─────────────┬─────────────┬───────┬────┐
│變更條文    │行為時法之內容            │裁判時法之內容            │比  較  理  由│比較結果│
├──────┼─────────────┼─────────────┼───────┼────┤
│【累犯變更】│受有期徒刑之執行完畢，或受│受徒刑之執行完畢，或一部之│修正前受徒刑執│本案被告│
│刑法第47 條 │無期徒刑或有期徒刑一部之執│執行而赦免後，5年以內故意 │行完畢後5 年以│係故意再│
│、第49條    │行而赦免後，5 年以內再犯有│再犯有期徒刑以上之罪者，為│內再犯有期徒刑│犯罪，不│
│            │期徒刑以上之罪者，為累犯，│累犯，加重本刑至二分之一。│以上之罪，含因│論依新法│
│            │加重本刑至二分之一。      │第98條第2 項關於因強制工作│故意或過失再犯│或舊法，│
│            │                          │而免其刑之執行者，於受強制│之情形，但前所│被告均構│
│            │累犯之規定，於前所犯罪依軍│工作處分之執行完畢或一部之│犯之罪不含依軍│成累犯，│
│            │法或於外國法院受裁判者，不│執行而免除後，5 年以內故意│法所犯之罪。雖│是新法並│
│            │適用之。                  │再犯有期徒刑以上之罪者，以│修正後不含過失│未較為有│
│            │                          │累犯論。                  │再犯罪，但前所│利，應逕│
│            │                          │                          │犯之罪含依軍法│依舊法規│
│            │                          │累犯之規定，於前所犯罪在外│而犯之罪，且新│定論以累│
│            │                          │國法院受裁判者，不適用之。│法增訂強制工作│犯。    │
│            │                          │                          │處分與刑罰之執│        │
│            │                          │                          │行效果得以互代│        │
│            │                          │                          │之擬制累犯之規│        │
│            │                          │                          │定。          │        │
├──────┼─────────────┼─────────────┼───────┼────┤
│【連續犯】  │連續數行為而犯同一罪名者，│已刪除                    │依舊法規定，以│舊法有利│
│刑法第56條  │以一罪論。但得加重其刑至二│                          │概括犯意為數行│        │
│            │分之一。                  │                          │為，而觸犯同一│        │
│            │                          │                          │罪名者，為連續│        │
│            │                          │                          │犯而僅論以一罪│        │
│            │                          │                          │。惟新法刪除此│        │
│            │                          │                          │規定後，除非符│        │
│            │                          │                          │合接續犯或包括│        │
│            │                          │                          │一罪之情形，可│        │
│            │                          │                          │認為構成單一之│        │
│            │                          │                          │犯罪外，均應認│        │
│            │                          │                          │係數罪併罰。  │        │
├──────┼─────────────┼─────────────┼───────┼────┤
│【數罪併罰之│宣告多數有期徒刑者，於各刑│宣告多數有期徒刑者，於各刑│就最長刑期部分│舊法有利│
│定應執行刑】│中之最長期以上，各刑合併之│中之最長期以上，各刑合併之│新法增為30年  │        │
│刑法第51條第│刑期以下，定其刑期。但不得│刑期以下，定其刑期。但不得│              │        │
│5款         │逾20年。                  │逾30年。                  │              │        │
└──────┴─────────────┴─────────────┴───────┴────┘


司法院資訊處製作；財團法人民間司法改革基金會備份。
